臺灣雲林地方法院民事裁定
110年度繼字第592號
聲  請  人  中國信託商業銀行股份有限公司

法定代理人  利明献


關  係  人  廖學義
上列聲請人聲請對被繼承人蔡昆龍選任遺產管理人事件，本院裁
定如下：
    主  文
選任廖學義地政士為被繼承人蔡昆龍（男，民國00年0月00日生
，身分證統一編號：Z000000000號，生前最後住所：雲林縣○○鎮
○○路000號，於民國104年8月29日死亡）之遺產管理人。
對被繼承人蔡昆龍之繼承人為承認繼承之公示催告。
被繼承人蔡昆龍之繼承人，應自前項公示催告公告於司法院網站
之翌日起，六個月內承認繼承，上述期限屆滿，無繼承人承認繼
承時，被繼承人蔡昆龍之遺產，於清償債權，並交付遺贈物後，
如有賸餘，歸屬國庫。
聲請程序費用新臺幣壹仟元由被繼承人蔡昆龍之遺產負擔。
    理  由
一、聲請意旨略以：被繼承人蔡昆龍業於民國104年8月29日死亡
    ，聲請人與被繼承人蔡昆龍間存有債權債務關係，惟被繼承
    人蔡昆龍之全體繼承人皆辦理拋棄繼承，亦未經親屬會議選
    定遺產管理人，致聲請人無法行使對被繼承人蔡昆龍債權之
    權利，爰依民法第1178條規定，聲請指定律師或適當人選為
    被繼承人蔡昆龍之遺產管理人等語。
二、按繼承開始時，繼承人之有無不明者，由親屬會議於1個月
    內選定遺產管理人，並將繼承開始及選定遺產管理人之事由
    ，向法院報明；親屬會議依前條規定為報明後，法院應依公
    示催告程序，定6個月以上之期限，公告繼承人，命其於期
    限內承認繼承；無親屬會議或親屬會議未於前條所定期限內
    選定遺產管理人者，利害關係人或檢察官，得聲請法院選任
    遺產管理人，並由法院依前項規定為公示催告；被繼承人之
    所有繼承人均拋棄其繼承權者，準用關於無人承認繼承之規
    定，民法第1177條、第1178條、第1176條第6項分別定有明
    文。
三、經查，聲請人主張之上開事實，業據其提出本院100年6月21
    日雲院恭100司執甲字第7553號債權憑證影本、本院拋棄繼
    承准予備查公告、被繼承人蔡昆龍之除戶戶籍謄本、繼承系
    統表、全國財產稅總歸戶財產查詢清單等為證，並經本院依
    職權調閱本院104年度司繼字第354號拋棄繼承事件案卷查核
    無訛，足資證明被繼承人蔡昆龍之繼承人均已拋棄繼承，從
    而，聲請人以債權人之利害關係人身分聲請選任被繼承人蔡
    昆龍之遺產管理人，核與首揭規定尚無不合。
四、本院徵詢有意願擔任遺產管理人列冊名單中之人選，經廖學
    義地政士具狀同意擔任本件被繼承人蔡昆龍之遺產管理人，
    有其出具之民事遺產管理人同意書狀及雲林縣地政士開業執
    照影本在卷可憑，本院審酌關係人廖學義為執業之地政士，
    非但具有專業知識及能力，且無證據顯示其與被繼承人蔡昆
    龍所遺遺產間有利害關係，若由其擔任被繼承人蔡昆龍之遺
    產管理人，應能秉持其專業倫理擔當此具公益性質之職務，
    並順利達成管理保存及清算遺產之任務，是本院認由其擔任
    被繼承人蔡昆龍之遺產管理人，應屬妥適，爰裁定如主文第
    一項所示，並依法為承認繼承之公示催告，而無繼承人承認
    繼承時，被繼承人蔡昆龍之遺產於清償債權，並交付遺贈物
    後，如有賸餘，歸屬國庫。
五、依家事事件法第127條第4項，裁定如主文。
中　　華　　民　　國　　110 　年　　7 　　月　　13　　日
                  家事法庭  法  官     楊皓潔
以上正本係照原本做成。　　　　　　　　　 
如對本裁定抗告，須於裁定送達後10日內，向本院提出抗告狀，
並應繳納抗告費新臺幣1,000元。
中　　華　　民　　國　　110 　年　　7 　　月　　13　　日
                            書記官     鄭國銘